【裁判字號】    95,台附,53
【裁判日期】    950914
【裁判案由】    違反著作權法
【裁判全文】
最高法院刑事附帶民事訴訟判決    九十五年度台附字第五三號
    上  訴  人  木棉花國際股份有限公司
                        6樓
    法定代理人  康振木
    上  訴  人  群英社國際股份有限公司
                        巷14.
    法定代理人  黃頌舜
    上  訴  人  普威爾國際股份有限公司
                        樓
    法定代理人  陳旭飛
    被 上訴 人  甲○○
                        樓
上列上訴人等因被上訴人違反著作權法案件，不服台灣高等法院
中華民國九十五年五月十日第二審刑事附帶民事訴訟判決（九十
五年度附民字第六九號），提起上訴，本院判決如下：
    主  文
上訴駁回。
    理  由
按提起附帶民事訴訟，應於刑事訴訟起訴後第二審辯論終結前為
之，刑事訴訟法第四百八十八條前段定有明文。同法第五百零二
條第一項復規定：法院認為原告之訴不合法或無理由者，應以判
決駁回之。本件原判決以：被上訴人甲○○違反著作權法案件，
其刑事訴訟程序原審法院已於民國九十五年四月十九日辯論終結
，而上訴人（原告）木棉花國際股份有限公司、群英社國際股份
有限公司、普威爾國際股份有限公司等，係於該刑事訴訟辯論終
結後之同年四月二十一日始向原審法院提起本件刑事附帶民事訴
訟，有卷附各該刑事附帶民事訴訟起訴狀上所蓋收文日期戳記足
憑。因認上訴人（原告）等之訴為不合法，而駁回原告等之訴及
其假執行之聲請，於法自屬有據。上訴人等之上訴意旨雖均略稱
：上訴人等於原審法院九十五年四月十九日之刑事訴訟審判期日
，已依刑事訴訟法第四百九十五條第一項之規定，以言詞提起刑
事附帶民事訴訟，並聲請書記官記載於筆錄，嗣於同年月二十一
日向原審遞送刑事附帶民事起訴狀，係為再次詳述訴之聲明，以
保障上訴人等之訴訟權益。原審對上訴人等提起附帶民事訴訟之
時間認定有誤，據此所為之判決，自屬違背法令等語。按諸原告
於審判期日到庭時，得以言詞提起附帶民事訴訟。其以言詞起訴
者，應陳述訴狀所應表明之事項，記載於筆錄。又審判期日之訴
訟程序，專以審判筆錄為證，刑事訴訟法第四百九十五條第一項
、第二項、第四十七條分別定有明文。查原審法院九十五年四月
十九日審判期日之筆錄，係記載告訴代理人吳彥明（群英社國際
股份有限公司）陳稱：「被告被查獲數量龐大，請將原判決被告
緩刑部分拿掉。關於本案將於明日提出附帶民事訴訟。」告訴代
理人李志豪（木棉花國際股份有限公司）陳稱：「請依法判決，
並於明日提出附帶民事訴訟。」等語，並無當庭以言詞提起附帶
民事訴訟及陳述訴狀所應表明之事項之記載，亦無關於普威爾國
際股份有限公司法定代理人陳旭飛或其所委任之告訴代理人陳旭
明到庭陳述意見之記載，有該審判筆錄及刑事報到單附於刑事卷
可稽。上訴意旨所載內容顯與卷存資料不符，難認係依據卷內資
料執為指摘之合法上訴第三審理由。本件上訴為違背法律上之程
式，應予駁回。
據上論結，應依刑事訴訟法第四百九十條前段、第三百九十五條
前段，判決如主文。
中    華    民    國  九十五  年    九    月   十四   日
                      最高法院刑事第一庭
                          審判長法官  董  明  霈
                                法官  林  茂  雄
                                法官  張  祺  祥
                                法官  呂  永  福
                                法官  黃  正  興
      本件正本證明與原本無異
                                      書  記  官
中    華    民    國  九十五  年    九    月   十九   日
                                                      Ｑ


司法院資訊處製作；財團法人民間司法改革基金會備份。
